【裁判字號】    94,上訴,1758
【裁判日期】    950119
【裁判案由】    違反槍砲彈藥刀械管制條例等
【裁判全文】
臺灣高等法院高雄分院刑事判決        94年度上訴字第1758號
上  訴  人  臺灣高雄地方法院檢察署檢察官
上  訴  人
即  被  告  庚○○
被      告  甲○○
以上2人共同
指定辯護人  本院公設辯護人  戊○○
被      告  丁○○
選任辯護人  林伯祥  律師
被      告  丙○○
            壬○○
上列上訴人等因被告等違反槍砲彈藥刀械管制條例等案件，不服
臺灣高雄地方法院94年度訴字第2317號中華民國94年10月31日第
一審判決（起訴案號：臺灣高雄地方法院檢察署94年度偵字第10
857 、10690 號），提起上訴，本院判決如下：
     主  文
上訴駁回。
     事  實
一、庚○○前有妨害兵役、違反槍砲彈藥刀械管制條例、偽造文
    書等前科，其中於民國85年間，因妨害兵役案件，經原審以
    86年訴緝字第141 號判處有期徒刑7 月，褫奪公權1 年，緩
    刑3 年確定；復於86年間因違反槍砲彈藥刀械管制條例案件
    ，經原審以87年易緝字第160 號判處有期徒刑4 月確定，並
    經撤銷前開妨害兵役案件緩刑之宣告，並經定應執行刑為10
    月，褫奪公權1 年，而於88年7 月31日縮短刑期執行完畢。
    其又因偽造文書案件，經原審以92年簡上字第416 號判處有
    期徒刑6 月確定，而於93年4 月6 日易科罰金，執行完畢。
二、庚○○明知手槍、子彈係經政府管制，未經許可不得擅自持
    有，竟於93年1 月間某日，在高雄市○○區○○路與自強路
    口附近，受唐信源（原名劉信源，業於93年4 月21日死亡）
    之託，代為保管具有殺傷力之義大利BERETTA 廠製92F 型，
    口徑9mm 制式半自動手槍1 把（含彈匣1 個，槍枝管制編號
    0000000000），及具有殺傷力之制式子彈9 顆，並將之藏置
    在其位於高雄市○○區○○街133 號住處或其胞妹所有車牌
    號碼3500—MB自用小客車上，未經許可而寄藏上開手槍及子
    彈。
三、緣丁○○於94年4月19日凌晨，因偕同半島酒店花名柔柔之
    蔡柔芳，及某真實姓名、年籍不詳之丁姓成年友人，至設於
    高雄市鹽埕區○○○路247號之京華城KTV（營利事業登記店
    名為王府視聽行）消費飲酒，而酒後與店內服務人員法惠玲
    （花名寶兒）發生衝突，丁○○心生不滿，即以電話通知庚○○、丙○○，庚○○及丙○○再分別以電話通知謝鴻筠、
    壬○○。庚○○、丙○○、壬○○、謝鴻筠分別接獲通知後
    ，即夥同甲○○、李柏毅、林德望、郭育德（林德望、郭育
    德均未經檢察官起訴）及綽號「阿胖」、「阿貓」等真實年
    籍、姓名不詳之成年男子共約20人，預先準備刀械、棍棒，
    分乘數部車輛前往京華城KTV ，渠等先後到達京華城KTV 後
    ，即由丙○○、壬○○、謝鴻筠、林德望、郭育德及共同前
    往之其他不詳男子分持前開預先準備之刀械及棍棒，攻擊京
    華城KTV 之工作人員，並致該店人員乙○○、己○○受有傷
    害，復砸毀店內玻璃大門及設施（傷害及毀損部分，業據乙○○、己○○、藍世垚於偵查中撤回對丁○○、庚○○、丙○○、壬○○、甲○○、謝鴻筠、李柏毅之告訴），場面乃
    趨混亂。庚○○見狀，為警告京華城KTV 員工不得反擊，竟
    另行起意，掏出前開代唐信源保管之槍彈，朝天空發射1 槍
    ，以此一表示其隨時可能會以槍擊之手段加害生命、身體之
    事，恐嚇當時在場反擊之京華城KTV 員工藍世垚、黃世明、
    吳定邦、溫進寶、吳育才、己○○、羅金城等人，致使渠等
    心生畏懼，足生危害於安全。嗣庚○○為避免為警查獲，遂
    承上開寄藏槍彈之同一犯意，於槍擊案發生後約2 、3 天，
    將前開手槍1 把（含彈匣1 個）及子彈8 顆，寄藏於不知情
    之甲○○閒置停放在高雄市○○區○○路77號前之車牌號碼
    LYO —227 號機車置物箱內，迨同年5 月10日15時25分許，
    經警持拘票至上址拘提庚○○後，經由庚○○引導，始自停
    放於該處之車牌號碼LYO —227 機車置物箱內，起出上開手
    槍1 把（含彈匣1 個）、子彈8 顆。
四、案經高雄市政府警察局鹽埕分局移送臺灣高雄地方法院檢察
    署檢察官偵查起訴。
     理  由
壹、程序方面：
一、本件證人黃世明、吳定邦、溫進寶、乙○○、羅金城、藍世
    垚、己○○、辛○○、蔡柔芳、謝鴻筠、李柏毅等人警訊及
    偵查中所為之陳述，均經被告及辯護人於本院準備程序及審
    理中同意作為本案之證據，本院審酌渠等陳述均出於自由意
    思，認為適當，依刑事訴訟法第159 條之5 第1 項之規定均
    有證據能力，得為證據。
二、共同被告庚○○、丁○○、甲○○、丙○○、壬○○及辯護
    人、檢察官於本院審理時同意他共同被告之陳述作為證據，
    且均捨棄對於他共同被告之對質詰問權，本院審酌各共同被
    告之陳述均出於自由意思，並無不當取供情事，亦認為適當
    ，依刑事訴訟法第159條之5第1項之規定，均有證據能力。
貳、實體方面：
一、被告庚○○部分：
  (一)訊據被告庚○○對於上開時、地，受案外人唐信源之託，寄
    藏義大利BERETTA 廠製92F 型，口徑9mm 制式半自動手槍1
    把（含彈匣1 個，槍枝管制編號0000000000），及制式子彈
    9 顆；又持前揭槍彈，朝天空發射1 槍，用以恐嚇當時意欲
    反擊之京華KTV 員工等情，坦承不諱，核與證人即京華城KT
    V 員工吳定邦、溫定寶、乙○○、黃世明、羅金城於警詢證
    述情節相符（分見高市警鹽分三字第0940006334號警卷【下
    稱警1 卷】第38頁反面，94年他字第1098號卷【下稱偵1-1
    卷】第11頁正面，並經共同被告丁○○、庚○○、丙○○、
    壬○○於警詢陳明在卷（見警卷【下稱警2 卷】第29頁反面
    、第31頁反面、第32頁正面、第53頁反面、第57頁反面），
    復有自監視錄影帶擷取畫面在卷，及手槍1 把（含彈匣1 個
    ）、子彈8 顆、彈殼1 顆扣案可佐。又該扣案之手槍（含彈
    匣1 個，槍枝管制編號0000000000），係義大利BERETTA 廠
    製92F 型，口徑9mm 制式半自動手槍，機械性能良好，可擊
    發同口徑制式子彈，認具殺傷力；而扣案之子彈8 顆，則均
    係口徑9mm 制式子彈，具殺傷力，此有內政部警政署刑事警
    察局刑鑑字第0940082017號槍彈鑑定書存卷可稽（附於94年
    偵字第10857 號卷【下稱偵3-1 卷】第73至77頁）。至該採
    自京華城KTV 現場之彈殼1 顆，係已擊發之口徑9mm 制式彈
    殼之情，亦有內政部警政署刑事警察局刑鑑字第0940066103
    號槍彈鑑定書可憑（附於犯罪嫌疑人庚○○、甲○○警卷【
    下稱警3 卷】第32至35頁），該子彈既可經擊發，又與前開
    具殺傷力之8 顆子彈，同屬口徑9mm ，且同係來自於唐信源
    ，足認亦具有殺傷力。堪認被告庚○○之自白，與事實相符
    ，事證明確，被告庚○○寄藏槍彈、恐嚇犯行洵堪認定。
  (二)按槍砲彈藥刀械管制條例所謂「寄藏」，係指受他人之委託
    代為保管，其保管本身所為之「持有」，既係「寄藏」之當
    然結果，法律上自宜僅就「寄藏」行為為包括之評價，不應
    另就「持有」予以論罪。是核被告庚○○所為，係犯槍砲彈
    藥刀械管制條例第7 條第4 項之未經許可寄藏手槍罪、同條
    例第12條第4 項之未經許可寄藏子彈罪（槍砲彈藥刀械管制
    條例雖曾於93年6 月2 日、94年1 月26日修正施行，惟上開
    條項並未修正），及刑法第305 條之恐嚇危害安全罪。又被
    告庚○○同時寄藏手槍及子彈，為一行為觸犯2 種罪，為想
    像競合犯；被告庚○○1 恐嚇行為，同時危害證人藍士垚、
    黃世明、吳定邦、溫進寶、吳育才、己○○、羅金城，亦係
    一行為侵害數同質法益，亦為想像競合犯，應各依刑法第55
    條之規定，從一重之未經許可，寄藏手槍罪，及恐嚇危害安
    全罪論處。次按，未經許可持有槍彈罪，其持有之繼續，為
    行為之繼續，至持有行為終了時，均論為一罪，不得割裂。
    若以之犯他罪，兩罪間之關係如何，端視開始持有之原因為
    斷，如早已非法持有槍彈，後另起意犯罪；或意圖犯甲罪持
    有槍彈，欲持以犯乙罪，均應以數罪併罰論處；必因意圖犯
    某罪而持有槍彈，後果以之犯該罪，兩罪間始有牽連犯之適
    用。最高法院87年度台上字第3983號判決意旨可資參照。被
    告庚○○持有槍彈，係單純受唐信源之託代為保管，而被告
    丁○○於京華城KTV 與人發生衝突，又係突發事件，實難認
    被告庚○○於持有槍彈之初，即有欲持該槍彈至京華城KTV
    恐嚇他人之意圖，是被告庚○○未經許可持有槍彈與其恐嚇
    犯行間，應無方法、目的之牽連關係，而應併罰之，檢察官
    認被告庚○○所犯此2 罪間，有方法、結果之牽連關係，為
    牽連犯，應從一重之槍砲彈藥刀械管制條例第7 條第4 項之
    未經許可寄藏手槍罪處斷，尚有未合；被告庚○○受唐信源
    之託寄藏槍彈後，又將之藏置於車牌號碼LYO-227 號機車置
    物箱內，其持有行為並未中斷，檢察官復未舉證證明被告庚○○有另行寄藏之犯意，自應僅論為一罪，公訴意旨認被告
    庚○○將槍彈藏放於機車置物箱內，係屬另行起意，亦有未
    恰；再被告庚○○前於85年間，因妨害兵役案件，經原審以
    86訴緝字第141 號判處有期徒刑7 月，褫奪公權1 年，緩刑
    3 年確定；復於86年間因違反槍砲彈藥刀械管制條例案件，
    經原審以87年易緝字第160 號判處有期徒刑4 月確定，並經
    撤銷前開妨害兵役案件緩刑之宣告，並經定應執行刑為10月
    ，褫奪公權1 年，而於88年7 月31日縮短刑期執行完畢。其
    又因偽造文書案件，經原審以92年簡上字第416 號判處有期
    徒刑6 月確定，而於93年4 月6 日易科罰金，執行完畢，有
    臺灣高等法院被告前案紀錄表1 份存卷足憑，其於各該有期
    徒刑執行完畢5 年內，分別犯本件有期徒刑以上之未經許可
    寄手槍藏罪及恐嚇罪，均為累犯，均應依法加重其刑。
  (三)公訴意旨另以被告庚○○持槍向空發射之行為，亦有恐嚇京
    華城KTV 負責人辛○○；又與被告丙○○、壬○○、甲○○
    共同傷害與毀損之行為，亦屬恐嚇辛○○云云。惟查被告庚○○對空開槍係在恐嚇京華城KTV 在場員工藍世垚等人不得
    反擊，該KTV 負責人辛○○當時並未在場，此據證人辛○○
    於原審證述明確，自難認被告庚○○當時亦有恐嚇辛○○之
    犯意。又恐嚇係以將來之惡害通知他人，使人心生畏怖，本
    件係因被告丁○○於上述時地在京華城KTV 消費飲酒，認服
    務生法惠玲服務態度不佳，發生口角，糾眾前來砸店，毆傷
    員工，其傷害、毀損之目的在洩忿，並非以將來惡害通知負
    責人辛○○，自難以恐嚇罪責相繩。惟公訴人認此部分與開
    槍恐嚇員工部分，有想像競合之裁判上一罪關係，爰不另為
    無罪之諭知，附此明。
  (四)原審因而適用槍砲彈藥刀械管制條例第7 條第4 項、第12條
    第4 項，刑法第11條前段、第305 條、第55條、第47條、第
    42條第2 項、第38條第1 項第1 款、第51條第5 款，現行法
    規所定貨幣單位折算新臺幣條例第2 條，罰金罰鍰提高標準
    條例第1 條前段、第2 條之規定，並審酌被告庚○○前有數
    次妨害兵役、違反槍砲彈藥刀械管制條例、偽造文書等前科
    ，竟不知自我警惕，明知槍彈危害社會治安甚鉅，未經許可
    ，不得無故寄藏，竟仍受唐信源之託予以寄藏，甚而於友人
    丁○○因小事與人發生衝突後，即持之發射，用以恐嚇他人
    ，行為實屬惡劣，惟念其犯後坦承犯行，在庭態度尚佳等一
    切情狀，就被告寄藏手槍部分量處有期徒刑5 年8 月，併科
    罰金新台幣10萬元，就其恐嚇部分量處有期徒刑1 年，並定
    其應執行刑有期徒刑6 年6 月，併科罰金新台幣10萬元，並
    諭知罰金如易服勞役，以新台幣900 元即銀元300 元折算1
    日並認另扣案之義大利BERETTA 廠製92F 型，口徑9mm 制式
    半自動手槍；及扣案之子彈8 顆中之未經鑑定機關試射之其
    中5 顆，均為違禁物，應依刑法第38條1 項第1 款予以沒收
    。至扣案之子彈8 顆中之業經鑑定機關試射完畢之其中3顆
    ；及被告庚○○用以擊發之子彈1 顆，僅餘彈殼，分別有前
    開槍彈鑑定書可稽，均已非違禁物，自無庸宣告沒收。經核
    原審此部分判決認事用法並無不合，量刑亦屬適度。被告上
    訴意旨，指摘原審此部分判決量刑過重不當，為無理由，應
    予駁回。
二、無罪部分：
  (一)公訴意旨另以：緣被告丁○○於94年4 月19日凌晨，在位於
    高雄市鹽埕區○○○路247 號京華城KTV ，因酒後與店內服
    務人員發生衝突，丁○○遂於同日3 時許以電話通知庚○○
    、甲○○、丙○○、壬○○，並共同基於恐嚇犯意聯絡，由
    庚○○、甲○○、丙○○、壬○○，分別乘3 部車，持槍械
    、木棒等前往京華城KTV ，並推由甲○○、丙○○、壬○○
    等3 人自車上持預先準備之木棒毀損上開KTV 大門之玻璃門
    及店內設施，並將乙○○、己○○打傷，造成乙○○受有右
    肩胛切割傷併右肩胛骨開放性骨折、頭部外傷併頭皮2 處撕
    裂傷、背部切割傷2 處、右前臂深切割傷等傷害，己○○則
    受有頭皮撕裂（毀損罪、傷害罪部分業經和解並撤回告訴）
    ，庚○○則持預先準備之上開手槍，於KTV 門前人行道上朝
    天空開1 槍恐嚇示威，以此方式恐嚇KTV 負責人辛○○及員
    工乙○○、己○○，致渠3 人心生畏懼而生危害於安全（起
    訴書雖未論及遭恐嚇危害安全之人係何人，然此業經公訴人
    當庭補正）。之後，丁○○、庚○○、甲○○、丙○○、壬○○等人駕多部車離去，並聚集於高雄市○○區○○路77號
    眼鏡陳檳榔攤討論後離去。嗣庚○○與甲○○為藏匿上開手
    槍、子彈，復另行起意，共同基於寄藏上開手槍及子彈8 顆
    之犯意聯絡，由甲○○提供伊所使用之車號LYO ─227 號機
    車，並將行李箱打開後，供庚○○寄藏上開手槍及子彈，以
    逃避警方查緝，因認被告丁○○、丙○○、壬○○、甲○○
    涉犯刑法第305 條之恐嚇危害安全罪，被告甲○○復另行涉
    犯槍砲彈藥刀械管制條例第7 條第4 項之未經許可寄藏具殺
    傷力手槍罪，及同條例第12條第4 項之未經許可寄藏子彈罪
    嫌等語。
  (二)按犯罪事實應依證據認定之，無證據不能認定犯罪事實；不
    能證明犯罪者，應諭知無罪之判決。刑事訴訟法第154 條第
    2 項、第301 條第1 項分別定有明文。又刑事訴訟法上所謂
    認定犯罪事實之證據，係指足以認定被告確有犯罪行為之積
    極證據而言，如未能發現有相當證據或證據不足以證明，自
    不能以推測或擬制之方法以為裁判基礎，又認定不利於被告
    之事實，需依積極證據，苟積極證據不足為不利被告之認定
    時，即應為有利於被告之認定，更不必有何有利之證據。最
    高法院29年上字第3105號、40年台上字第86號、30年上字第
    816 號判例可資參照。
  (三)被告丁○○、丙○○、壬○○、甲○○被訴恐嚇危害安全部
    分：
    訊據被告丁○○、丙○○、壬○○、甲○○固坦承因被告丁○○酒後與京華城KTV員工發生衝突，被告庚○○、丙○○
    、壬○○、甲○○及案外人謝鴻筠、李柏毅、林德望、郭育
    德及綽號「阿胖」、「阿貓」等真實年籍、姓名不詳之成年
    男子共約20人，均曾前往京華城KTV，並對於京華城KTV有砸
    店及傷害證人乙○○、己○○之行為，惟矢口否認有何恐嚇
    犯行，均辯稱：渠等只是單純砸店並與KTV 人員發生鬥毆，
    並無恐嚇之意思，至於庚○○攜帶槍枝之事，渠等事先並不
    知情等語。經查：
  1.按刑法第305 條之恐嚇危害安全罪，其所謂之「恐嚇」，係
    指將對他人之生命、身體、自由、名譽、財產等5 種法益，
    加以不法惡害之意旨，通知他人，使人產生恐怖之心理狀態
    ，其恐嚇之方法，無論以言詞、文字、舉動為之，均無不可
    。
  2.被告丁○○、丙○○、壬○○、甲○○固坦承94年4 月19日
    凌晨於京華城KTV 有砸店毀損及傷害證人乙○○、己○○之
    情事，惟被告丁○○等人係因京華城KTV 服務生法惠玲態度
    不佳，發生口角，乃糾眾前來砸店及毆傷KTV 員工，被告等
    砸店毀損及傷害員工之目的在洩忿，並非以此方式，以將來
    之惡害通知KTV 負責人辛○○及員工乙○○、己○○，核與
    恐嚇罪構成要件不符，自難以恐嚇罪責相繩。
  3.況行為人基於傷害之犯意，而傷害他人之身體或健康；或行
    為人基於毀損之犯意，而毀棄、損壞他人之物者，本即應成
    立刑法上之傷害罪或毀損罪。本件被告丁○○、丙○○、壬○○、甲○○砸毀京華城KTV 設施及傷害證人乙○○、己○○之事，固屬真實，有如上述，惟檢察官既未舉證證明渠等
    確有恐嚇危害安全之犯意，則逕以渠等有毀損及傷害之行為
    ，即認渠等係以毀損、傷害為手段，而達其恐嚇之目的，尚
    嫌無據。
  4.又觀諸被告丁○○於偵訊時供稱：「我買完單下來看到庚○○，然後我跟他說買單了，說這裡不好玩，要他去別處喝。
    因為丙○○推了店員一把，就發生衝突了。當時庚○○在我
    旁邊，我看到錄影帶是庚○○後退後開槍。」（見94年偵字
    第10690 號卷【下稱偵2-1 卷】第20頁）；被告丙○○供稱
    ：「（問：何時打起來的？）後來到門口的時候就爭執打起
    來了。（問：何時開槍的？）時間很快，是打起來後約2 、
    3 鐘我就聽到1 聲砰的聲音，我就衝進去裡面跟KTV 的工作
    人員打架。」（見偵2-1 卷第37頁）、「當天我坐阿貓的車
    到京華城KTV ，當時他的車上就放有棍棒。」（見原審卷第
    296 頁）；被告壬○○供稱：「丙○○當時是用其行動電話
    （0000000000號）撥打我行動電話（0000000000號）邀約我
    至現場。」、「（問：你自電話中聽取之（處理事情）之意
    思，是否就要前往該處與人打架滋事？）我聽他說的意思應
    該是。」（見警1 卷第20頁正反面）、「我們到京華城KTV
    後，我看到丙○○與京華城KTV 服務生互相推來推去，丙○○被打，故我才跟著打。」（見原審卷第297 頁）；被告甲○○供陳：「當時是謝鴻筠叫我開我的國瑞牌8619-GN 自小
    客車載謝鴻筠、李柏毅共3 人，從『眼鏡陳檳榔店』出發，
    直接前往京華城KTV 。」（見偵3-1 卷第88頁正面）、「我
    和我朋友謝鴻筠綽號『彬仔』及李柏毅綽號『柏毅』一起去
    京華城KTV 。」、「我們到現場時庚○○叫我們在車上等，
    我們看到他們打起來時，就下車參與鬥毆，我當時手持木質
    球棒。」（見警3 卷第5 頁正面）、「（問：是否在94年4
    月19日凌晨到京華城KTV ？）有，是謝鴻筠約我去的。」（
    見原審卷第299 頁）；被告庚○○供稱：「（問：當天你與
    何人一起到京華城KTV ？）我自己1 人。」、「（問：謝鴻
    筠、甲○○、李柏毅為何也到現場？）我忘記當時是打給謝
    鴻筠或甲○○要他們過去喝酒，李柏毅我沒有打電話給他。
    」（見原審卷第298 頁）等語，並參酌證人吳定邦於警詢證
    稱：「當時對方共約20名歹徒，其中乙名穿黑色上衣滾黃邊
    條、著黑色長褲的年約28、29歲男子，起先走到我們公司門
    口，夥同丁○○共同以三字經向我們大聲叫囂，隨後大約有
    10名左右的歹徒開始徒手群毆我們公司的同事。該黑衣男子
    此時就走到馬路上，持槍對空鳴了1 槍後，隨後又有乙批約
    十餘個手持開山刀、藍波刀、球棒等兇器的歹徒衝入我們店
    內外殺人、砸毀店內物品。並在殺傷我們同事後，坐上負責
    接應的3 、4 四台自小客車快速的離去。」（見警1 卷第38
    頁反面）等語，及被告丁○○、丙○○、壬○○、庚○○、
    甲○○均不否認渠等與案外人謝鴻筠、李柏毅、林德望、郭
    育德，及「阿胖」、「阿貓」等不詳男子共約20人，是日均
    曾至京華城KTV 之情（見原審卷第83、144 頁）。渠等各人
    所述雖略有出入，惟整體觀之仍可判斷，是日被告丁○○、
    丙○○、壬○○、甲○○、庚○○與京華城KTV 員工發生衝
    突過程，係由被告丁○○以電話通知被告庚○○、丙○○，
    被告庚○○及丙○○再分別以電話通知案外人謝鴻筠，及被
    告壬○○，被告庚○○接獲通知後，即1 人單獨前往，而被
    告丙○○、案外人謝鴻筠則分別與被告壬○○、甲○○夥同
    案外人林德望、郭育德，及綽號「阿胖」、「阿貓」等共約
    20人共同前往。而當日被告丁○○自208 號包廂下樓後，被
    告丙○○先行出手推打某位京華城KTV 員工，雙方爆發衝突
    後，隨即有約10名左右之男子開始徒手群毆京華城KTV 員工
    ，之後被告庚○○即走至馬路上持槍對空鳴槍，嗣後又另有
    1 批約10餘名之男子手持刀械、棍棒等物，衝入店內砍人、
    砸毀物品，堪可認定。細繹本件衝突過程，被告丁○○、丙○○、壬○○、甲○○，既非與被告庚○○同時前往京華城
    KTV ，則渠等是否確實知悉庚○○將攜槍前往，並非無疑。
    雖被告丁○○不否認曾於被告庚○○開槍前，與其交談過；
    而被告丙○○亦不否認於被告庚○○開槍時，其則站立於庚○○之身旁（分見警1 卷被告丁○○、丙○○警詢筆錄），
    惟被告丁○○與庚○○交談內容為何？是否係交代庚○○開
    槍？並無他人聽聞，且渠2 人亦堅決否認被告丁○○事先知
    悉庚○○將開槍之事，而檢察官就此亦未舉證證明，是實難
    就被告丁○○邀約庚○○至京華城KTV 助陣，且於庚○○開
    槍前曾與其交談等情，即遽認其與被告庚○○間就開槍恐嚇
    之行為，有犯意之聯絡。至被告丙○○與庚○○相同，均係
    應被告丁○○之邀前往京華城KTV 助陣，被告庚○○是否會
    事先告知被告丙○○將持槍前往並非無疑；又被告壬○○、
    甲○○係分別間接應案外人謝鴻筠、被告丙○○之邀，前往
    助陣，渠2 人是否得以事先知悉被告庚○○將持槍前往，亦
    屬有疑。參以檢察官就被告丙○○、壬○○、甲○○對於被
    告庚○○開槍恐嚇乙節，係事前即與被告庚○○有犯意聯絡
    或係於現場始相互謀議，並未提出積極證據以供法院審酌，
    實難僅憑被告庚○○係應丁○○之約至現場，而被告丙○○
    、壬○○、甲○○當時亦同在京華KTV 滋事，即以擬制之方
    法，認定渠4 人必與被告庚○○就開槍恐嚇部分，有犯意之
    聯絡。
  (四)被告甲○○被訴寄藏槍彈部分：
    訊據被告甲○○固不否認被告庚○○將所持有之上開具有殺
    傷力之義大利BERETTA 廠製92F 型，口徑9mm 制式半自動手
    槍1 把（含彈匣1 個，槍枝管制編號0000000000），及具有
    殺傷力之制式子彈8 顆，藏置在其曾使用過之車牌號碼LYO-
    227 號機車置物箱之事實，惟堅決否認有何與被告庚○○共
    同寄藏上開槍彈之行為，辯稱：伊僅記得曾向庚○○說過該
    部機車已無法使用，但不知道庚○○把槍彈藏在機車置物箱
    之事。經查，被告甲○○於偵訊時固自承：庚○○在4 月20
    幾日曾向伊借過LYO —227 號機車，伊不知道庚○○借機車
    要做什麼，因為機車無法使用，後來庚○○叫伊把機車的置
    物箱打開就好，當時伊看到庚○○將1 個手提包放進置物箱
    裡面。該機車置物箱只有伊會開等語（見偵3-1 卷第25 頁
    ），而其嗣後就是否曾將前開機車借予被告庚○○，並知悉
    庚○○在該機車置物箱放入物品之事，又屢次所述均不相同
    ，亦與被告庚○○所述，互相歧異。惟縱認被告甲○○前開
    於偵訊所述係屬真實，而其嗣後翻異之詞，則為虛偽，然渠
    2 人均供陳被告甲○○並不知庚○○放入車牌號碼LYO-227
    號機車置物箱之物係槍彈乙節，則自始一致；又被告庚○○
    用以裝放前開槍彈之背包係帆布棕色不透明側背包，寬約25
    公分，長約28公分，拉鍊封口，背包前側有咖啡塑膠材質不
    透明小袋子之情，業經原審當庭勘驗該背包無訛，並製有勘
    驗筆錄在卷（見原審卷第257 頁），是被告甲○○縱確曾眼
    見，並幫忙被告庚○○將前開背包放入機車置物箱，其是否
    確知該背包中係裝何物，並非無疑。且被告庚○○始終堅稱
    未告知被告甲○○背包內係何物。被告甲○○是否知悉被告
    庚○○放入機車置物箱之物係槍彈，及庚○○於放置時是否
    對被告甲○○誠實相告，既屬有疑，有如上述，則依諸前開
    說明，自不得僅因被告甲○○與庚○○所述有所不符，即以
    推測之方法，遽為被告甲○○不利之認定。此外，檢察官復
    未提出其他積極證據，用以證明被告甲○○確有與被告庚○○共同寄藏槍彈之行為，犯罪顯然不能證明。
(五)、綜上，檢察官就被告丁○○、丙○○、壬○○、甲○○被訴
    恐嚇危害安全部分，及被告甲○○被訴寄藏槍彈部分，既均
    未能提出積極證據用以證明該等被告確有此等犯行，被告等
    之犯罪，尚屬不能證明，則原審所為被告等無罪之諭知，尚
    無不當。公訴人上訴意旨，仍執：被告等人及案外人謝鴻筠
    、李柏毅、林德望、郭育德及綽號「阿胖」、「阿貓」等真
    實年籍、姓名不詳之成年男子共約20人，均曾前往京華城KT
    V ，並對於京華城KTV 有砸店及傷害證人乙○○、己○○之
    行為，並造成京華城KTV 大門玻璃、店內設施嚴重毀損、並
    造成乙○○受有右肩胛切割傷併右肩胛骨開放性骨折、頭部
    外傷併頭皮2 處撕裂傷、背部切割傷2 處、右前臂深切割傷
    等傷害，己○○則受有頭皮撕裂等重大傷害，2 人所受內心
    恐懼之人不言可諭，則上開KTV 負責人即證人辛○○雖未在
    場，惟店內發生如此重大事故負責人絕對不可能不知情，不
    論直接或間接，此惡害之通知必然會到達辛○○。又被告甲○○於4 月19日與庚○○同至京華城KTV ，並明知甲○○持
    槍對空射擊後，亦有同至檳榔攤共商如何處理，是甲○○對
    庚○○持有槍械一事，知之甚詳，另機車之功能在於騎乘，
    絕非作為置物之用，車號LYO-227 號機車已無法使用，且只
    有甲○○會打開置物箱，甲○○亦自白伊有幫忙將前開背包
    放入置物箱內等情，且查扣案義大利BERETTA 廠製92F 型，
    口徑9mm 制式半自動手槍1 把（含彈匣1 個，及具有殺傷力
    之制式子彈9 顆之重量遠超過1 公斤，持在手上相當沉重，
    甲○○辯稱伊不知情等語，顯不足採等詞。惟查證人辛○○
    於案發當時既未在現場，已如前述，則被告等人根本無從對
    其施以恐嚇，亦無恐嚇辛○○等之犯意，自難以恐嚇罪相繩
    。又查被告甲○○始終不知庚○○放入車牌LYO-227 號機車
    置物箱之物係槍彈等情，除據其供述明確，並據同案被告庚○○證述無訛，已如前述，被告甲○○既不知情庚○○所放
    置為何物，自難以寄藏槍彈論科。公訴人上訴意旨，仍執前
    詞，指摘原審此部分判決不當，為無理由，應予駁回。
  (六)至被告丁○○雖自承曾在京華城KTV 揚稱：「砸店行不行，
    你們主事的是誰」等語（見本院卷第295 頁），惟縱認此部
    分被告丁○○所為，係犯刑法第305 條之恐嚇危害安全罪，
    然因檢察官就此部分並未起訴，而起訴被告丁○○以毀損、
    傷害及由被告庚○○開槍為手段，恐嚇證人辛○○、己○○
    、乙○○部分，又經本院為無罪判決而與之無任何事實上或
    裁判上一罪關係，故該部分，本院自不得予以審究，附此敘
    明。
據上論斷，應依刑事訴訟法第368條，判決如主文。
本案經檢察官林惠到庭執行職務。
中    華    民    國    95    年    1     月    19    日
                  刑事第三庭    審判長法  官  周賢銳
                                      法  官  黃仁松
                                      法  官  謝宏宗
以上正本證明與原本無異。
被告庚○○寄藏手槍部分如不服本判決應於收受本判決後10日內
向本院提出上訴書狀，其未敘述上訴理由者，並得於提起上訴後
10日內向本院補提理由書狀（均須按他造當事人之人數附繕本）
「切勿逕送上級法院」。
被告甲○○寄藏手槍部分檢察官如不服本判決應於收受本判決後
10日內向本院提出上訴書狀，其未敘述上訴理由者，並得於提起
上訴後10日內向本院補提理由書狀（均須按他造當事人之人數附
繕本）。
其他部分不得上訴。
中    華    民    國    94    年    1     月    23    日
                                      書記官  熊惠津
附錄本判決論罪科刑法條：
槍砲彈藥刀械管制條例第7條第4項
未經許可，持有、寄藏或意圖販賣而陳列第1 項所列槍砲、彈藥
者，處5 年以上有期徒刑，併科新台幣1 千萬元以下罰金。
槍砲彈藥刀械管制條例第12條第4項
未經許可，持有、寄藏或意圖販賣而陳列子彈者，處5 年以下有
期徒刑，併科新台幣300 萬元以下罰金。
中華民國刑法第305條
以加害生命、身體、自由、名譽、財產之事，恐嚇他人致生危害
於安全者，處2 年以下有期徒刑、拘役或300 元以下罰金。
                                                      Q


司法院資訊處製作；財團法人民間司法改革基金會備份。
